最高法院刑事判決　　　　　　　　　 111年度台上字第1705號
上　訴　人　陳安琳（原名陳佳妤、陳佳育）




選任辯護人　紀佳佑律師
上列上訴人因偽造文書等罪案件，不服臺灣高等法院高雄分院中
華民國110年12月14日第二審判決（110年度上訴字第390、391號
，起訴及追加起訴案號：臺灣高雄地方檢察署107 年度偵緝字第
1209號、109 年度偵字第4013、4014號），提起上訴，本院判決
如下：
    主  文
上訴駁回。
    理  由
一、按依刑事訴訟法第377 條規定，提起第三審上訴，應以原判
    決違背法令為理由，係屬法定要件；而上訴第三審法院之案
    件，是否以判決違背法令為上訴理由，應就上訴人之上訴理
    由書狀加以審查。如果上訴理由書狀並未具體指摘原判決不
    適用何種法則或如何適用不當，或所為指摘，顯與法律規定
    得為第三審上訴理由之違法情形不相適合時，均應認其上訴
    為不合法律上之程式，予以駁回。至於原判決究竟有無違法
    ，與上訴是否以違法為理由，係屬二事。
二、本件原審經審理結果，認為上訴人陳安琳有原判決事實欄二
    所載行使偽造、變造私文書與行使變造公文書等犯罪事實，
    因而維持第一審關於上訴人部分所為，依想像競合犯，從重
    論處上訴人共同犯行使變造公文書罪刑及諭知沒收、追徵犯
    罪所得之判決，駁回上訴人在第二審之上訴，已詳敘理由調
    查、取捨證據之結果及憑以認定犯罪事實之心證理由。上訴
    人不服，提起第三審上訴。
三、按第三審之職權，係以第二審所確定之事實為判決基礎，調
    查下級審法院之裁判有無違背法令，性質上為法律審，故於
    第三審上訴中，不得主張新事實或提出新證據。上訴意旨固
    以：上訴人尚無前科，因一時經濟困頓始犯本案，獲利亦僅
    新臺幣十萬元，且上訴人母老子幼，苟入監服刑，家計將乏
    人負擔；上訴人於原審判決前固未認罪，然目前正努力從事
    正當職業，並願坦承犯行及積極與被害人和解，足徵已知悔
    悟，此屬刑法第57條所列事由，是本件科刑有重行審酌並依
    刑法第59條減輕其刑之必要云云。惟上訴意旨所指上訴人尚
    無前科與家庭狀況等情，原判決於量刑時本即列入為審酌之
    事由；另上訴人「願」坦承犯行、「願」與被害人和解云云
    各節，遑論俱非已付諸實現之事實，僅係上訴人主觀之想法
    ，而屬空言主張，況自卷證資料所示，上訴人自本案偵查以
    迄歷審審理，始終否認犯行，堅不吐實之犯後態度以觀，此
    部分事由性質上，核係提出原審審理中所無之新事證，而非
    對原判決有違法或不當而為指摘，上訴意旨執為主張原判決
    量刑應重行審核之依據，顯於法不合。至於刑法第59條之酌
    量減輕其刑，必於犯罪之情狀，在客觀上足以引起一般同情
    ，認為即予宣告法定低度刑期，猶嫌過重者，始有其適用，
    且該規定係裁判上之酌減，乃法院於職權範圍內得為酌定之
    事，除其裁量權之行使，明顯違反比例原則外，不得任意指
    為違法；上訴意旨未說明上訴人本案犯罪情狀有何足以引起
    一般同情，致客觀上認為縱宣告法定最低度刑，猶嫌過重之
    情形，徒執上開僅屬一般科刑輕重標準之事由，主張應適用
    上開規定酌減其刑，而請求撤銷原判決，其非適法之第三審
    上訴理由，尤不待言。從而本件上開上訴違背法律上之程式
    ，應予駁回。又上開得上訴部分，既從程序上予以駁回，則
    與之有裁判上一罪關係之詐欺取財部分，原判決與第一審判
    決同論以刑法第339條第1 項之罪，核屬刑事訴訟法第376條
    第1項第4款所列不得上訴於第三審法院之案件，自無從為實
    體上之審判，亦併從程序上予以駁回。又本件為程序判決，
    上訴意旨請求宣告緩刑一節，本院無從審酌，附此敘明。
據上論結，應依刑事訴訟法第395條前段，判決如主文。      
中    華    民    國   111    年    3     月    10    日
                  刑事第七庭審判長法  官  李  錦  樑  
                                  法  官  林  孟  宜  
                                  法  官  吳  淑  惠  
                                  法  官  錢  建  榮  
                                  法  官  蔡  彩  貞  
本件正本證明與原本無異
                                  書記官
中    華    民    國   111    年    3     月    17    日